臺灣高雄地方法院民事裁定             100年度小上字第87號
上  訴  人  湯振傑
被上訴人    鄧麗華
上列當事人間請求清償債務事件，上訴人對於民國100年6月23日
本院100 年度雄小字第838 號小額程序第一審判決提起上訴，本
院裁定如下：
    主  文
上訴駁回。
第二審訴訟費用新台幣壹仟伍佰元由上訴人負擔。
    理  由
一、按對於小額程序之第一審判決提起上訴，非以其違背法令為
    理由，不得為之，為民事訴訟法第436 條之24第2項 所明定
    ；依第436 條之32第2 項準用第468 條及第469 條第1 款至
    第5 款規定結果，小額訴訟上訴理由所謂之判決違背法令，
    乃指判決不適用法規或適用不當，或有民事訴訟法第469 條
    所列第1 款至第5 款所列當然違背法令之事由。則當事人提
    起上訴，如依民事訴訟法第468 條規定，以小額程序之第一
    審判決有不適用法規或適用法規不當為理由時，其上訴狀或
    理由狀應有具體之指摘，並揭示該法規之條項或其內容，若
    係成文法以外之法則，應揭示該法則之旨趣，倘為司法院解
    釋或最高法院之判例，則應揭示該判解之字號或其內容；如
    依民事訴訟法第469 條第1 款至第5 款所列事由為理由時，
    其上訴狀或理由書應揭示合於該條款之事實。上訴狀或理由
    書如未依此項方法表明，或其所表明者，顯與上開法條規定
    不相合時，即難認為已對小額程序之第一審判決之違背法令
    有具體之指摘，其上訴自難認為合法（最高法院71年臺上字
    第314 號判例意旨參照）。又小額訴訟之判決書得僅記載主
    文，就當事人有爭執事項，於必要時得加記理由要領，為民
    事訴訟法第436 條之18第1 項所明文。是小額事件之上訴程
    序，非得逕以「判決不備理由或理由矛盾」為由，指摘原判
    決為違背法令，此觀民事訴訟法第436 條之32第2 項，關於
    小額訴訟之上訴程序僅有準用同法第468 條、第469 條第1
    款至第5 款之規定，而無準用同法第469 條第6 款之規定亦
    明。末按，依民事訴訟法第436 條之32第2 項準用同法第
    471 條第1 項及第444 條第1 項本文規定結果，小額訴訟上
    訴狀內未表明上訴理由者，上訴人應於提起上訴後20日內，
    提出理由書於原第二審法院，未提出者，毋庸命其補正；上
    訴不合法者，第二審法院應以裁定駁回之。
二、本件上訴意旨以：(一)兩造相識才2 個月，並未深交，伊於民
    國99年9 月28日購買茶葉交付被上訴人，金額顯然高於一般
    禮尚餽贈，且依被上訴人指定為之，自係連同伊為被上訴人
    購買之機票，作為伊其後於同年10月中前往大陸武夷山地區
    旅遊時，被上訴人應安排行程及提供免費住宿之對價。原審
    認定茶葉部分係餽贈性質，違反情理。(二)伊發簡訊予被上訴
    人朋友陳淑雲，用意是要其評理並出面協調解決，對象既非
    被上訴人，自不發生對被上訴人免除債務之效力；原審認定
    伊已對被上訴人免除債務，為有不當。請求廢棄原判決，命
    被上訴人給付伊新台幣10000 元，及自支付命令送達翌日起
    至清償日止，按年息百分之5計算之利息等語。
三、經查，上訴人前開上訴理由，雖指摘原判決認定事實之理由
    不當，然均屬原審取捨證據、認定事實之職權行使範圍。上
    訴人之上訴理由，既未表明該判決所違背之法令及其具體內
    容，暨依訴訟資料合於該違背法令之具體事實，或有民事訴
    訟法第469 條第1 款至第5 款所稱當然違背法令之情事，及
    符合該條款要件之具體事實，揆諸前揭說明，應認本件上訴
    人之上訴為不合法，且毋庸命其補正，逕以裁定駁回之。又
    小額訴訟之上訴程序，法院為訴訟費用之裁判時，應確定其
    費用額，經民事訴訟法第436 條之32第1 項準用第436 條之
    19第1 項規定。本件第二審裁判費用為1,500 元，應由上訴
    人負擔，爰併為裁定如主文第2 項所示。
四、據上論結，本件上訴為不合法，依民事訴訟法第436 條之32
    第1 項、第2 項、第436 條之19第1 項、第444 條第1 項前
    段、第95條、第78條，裁定如主文。
中    華    民    國   100    年    7     月    29    日
                      民事第一庭審判長法  官   謝肅珍
                                      法  官   譚德周
                                      法  官   林岳葳
以上正本係照原本作成。
本裁定不得抗告。
中    華    民    國   100    年    7     月    29    日
                                      書記官   陳掌珠